zh-TW: 控制器類型: 雙馬達控制器; 霍爾感測控制器; 無感測控制器; 正弦波 (FOC) 控制器; 梯形 (方波) 控制器; 相容 VESC 控制器; 其他
sk-SK: Typ ovládača: Dvojmotorový ovládač; Ovládač s Hallovým snímačom; Bezsenzorový ovládač; Ovládač so sínusovým priebehom (FOC); Lichobežníkový ovládač (štvorcový priebeh); Ovládač kompatibilný s VESC; Iné
nl: Controllertype: Dual-motorcontroller; Hallsensorcontroller; Sensorloze controller; Sinusgolf (FOC) controller; Trapezium (blokgolf) controller; VESC-compatibele controller; Overig
nb: Kontrollertype: Tomotors kontroller; Hall-sensor-kontroller; Sensorløs kontroller; Sinusbølgekontroller (FOC); Trapesformet kontroller (firkantbølge); VESC-kompatibel kontroller; Annet
pt-BR: Tipo de controlador: Controlador de motor duplo; Controlador de sensor Hall; Controlador sem sensor; Controlador de onda senoidal (FOC); Controlador trapezoidal (onda quadrada); Controlador compatível com VESC; Outro
th: ประเภทตัวควบคุม: ตัวควบคุมมอเตอร์คู่; ตัวควบคุมเซนเซอร์ฮอลล์; ตัวควบคุมแบบไร้เซนเซอร์; ตัวควบคุมคลื่นไซน์ (FOC); ตัวควบคุมแบบสี่เหลี่ยมคางหมู (คลื่นสี่เหลี่ยม); ตัวควบคุมที่รองรับ VESC; อื่นๆ
cs: Typ správce: Řídicí jednotka pro dva motory; Řídicí jednotka s Hallovým senzorem; Bezsnímačová řídicí jednotka; Sinusová řídicí jednotka (FOC); Lichoběžníková (obdélníková) řídicí jednotka; Řídicí jednotka kompatibilní s VESC; Jiné
vi: Loại bộ điều khiển: Bộ điều khiển động cơ kép; Bộ điều khiển cảm biến Hall; Bộ điều khiển không cảm biến; Bộ điều khiển sóng hình sin (FOC); Bộ điều khiển sóng hình thang (sóng vuông); Bộ điều khiển tương thích VESC; Khác
ro-RO: Tipul controlerului: Controler pentru două motoare; Controler senzor Hall; Controler fără senzor; Controler undă sinusoidală (FOC); Controler undă trapezoidală (pătrată); Controler compatibil VESC; Altele
pt-PT: Tipo de controlador: Controlador de motor duplo; Controlador de sensor Hall; Controlador sem sensores; Controlador de onda sinusoidal (FOC); Controlador trapezoidal (onda quadrada); Controlador compatível com VESC; Outro
el: Τύπος διάταξης ελέγχου: Ελεγκτής διπλού κινητήρα; Ελεγκτής αισθητήρα Hall; Ελεγκτής χωρίς αισθητήρα; Ελεγκτής ημιτονοειδούς κύματος (FOC); Ελεγκτής τραπεζοειδούς (τετραγωνικού κύματος); Ελεγκτής συμβατός με VESC; Άλλο
es: Tipo de controlador: Controlador de doble motor; Controlador de sensor Hall; Controlador sin sensor; Controlador de onda sinusoidal (FOC); Controlador trapezoidal (onda cuadrada); Controlador compatible con VESC; Otro
lt-LT: Valdiklio tipas: Dviejų variklių valdiklis; Holo jutiklio valdiklis; Valdiklis be jutiklio; Sinusoidinis (FOC) valdiklis; Trapecinės (stačiakampės bangos) valdiklis; Su VESC suderinamas valdiklis; Kita
hu: Vezérlő típusa: Kétmotoros vezérlő; Hall-szenzoros vezérlő; Szenzor nélküli vezérlő; Szinuszhullámú (FOC) vezérlő; Trapéz (négyszöghullámú) vezérlő; VESC-kompatibilis vezérlő; Egyéb
bg-BG: Тип контролер: Контролер за два мотора; Контролер с датчик на Хол; Безсензорен контролер; Синусоидален (FOC) контролер; Трапецовиден (правоъгълна вълна) контролер; VESC съвместим контролер; Друг
sv: Styrtyp: Styrenhet för dubbel motor; Styrenhet med hallsensor; Sensorlös styrenhet; Sinusvågsstyrenhet (FOC); Trapezoidal styrenhet (fyrkantsvåg); VESC-kompatibel styrenhet; Annan
de: Controller-Typ: Dual-Motor-Controller; Hall-Sensor-Controller; Sensorloser Controller; Sinuswellen-Controller (FOC); Trapez-Controller (Rechteckwelle); VESC-kompatibler Controller; Sonstige
sl-SI: Vrsta krmilnika: Krmilnik za dva motorja; Krmilnik s Hallovim senzorjem; Krmilnik brez senzorjev; Krmilnik s sinusnim valom (FOC); Trapezoidni (pravokotni val) krmilnik; Krmilnik, združljiv z VESC; Drugo
zh-CN: 控制器类型: 双电机控制器; 霍尔传感器控制器; 无传感器控制器; 正弦波 (FOC) 控制器; 梯形（方波）控制器; 兼容 VESC 的控制器; 其他
da: Controllertype: Controller til dobbeltmotor; Hall-sensorcontroller; Sensorløs controller; Sinuscontroller (FOC); Trapezformet controller (firkantbølge); VESC-kompatibel controller; Anden
en: Controller type: Dual-motor controller; Hall sensor controller; Sensorless controller; Sine wave (FOC) controller; Trapezoidal (square-wave) controller; VESC compatible controller; Other
ko: 컨트롤러 유형: 듀얼 모터 컨트롤러; 홀 센서 컨트롤러; 센서리스 컨트롤러; 사인파(FOC) 컨트롤러; 사다리꼴(구형파) 컨트롤러; VESC 호환 컨트롤러; 기타
ru: Тип контроллера: Двухдвигательный контроллер; Контроллер с датчиком Холла; Бездатчиковый контроллер; Синусоидальный контроллер (FOC); Трапецеидальный контроллер (прямоугольный сигнал); Контроллер, совместимый с VESC; Другое
pl: Typ kontrolera: Sterownik dwusilnikowy; Sterownik czujnika Halla; Sterownik bezczujnikowy; Sterownik sinusoidalny (FOC); Sterownik trapezoidalny (fala prostokątna); Sterownik zgodny z VESC; Inny
tr: Kontrolcü tipi: Çift motorlu kontrol cihazı; Hall sensörü kontrol cihazı; Sensörsüz kontrol cihazı; Sinüs dalgası (FOC) kontrol cihazı; Trapez (kare dalga) kontrol cihazı; VESC uyumlu kontrol cihazı; Diğer
hr-HR: Vrsta kontrolora: Kontroler za dva motora; Kontroler s Hallovim senzorom; Kontroler bez senzora; Kontroler za sinusni val (FOC); Trapezoidni (kvadratni val) kontroler; Kontroler kompatibilan s VESC-om; Ostalo
it: Tipo di controller: Controller per doppio motore; Controller con sensore di Hall; Controller senza sensori; Controller a onda sinusoidale (FOC); Controller trapezoidale (onda quadra); Controller compatibile con VESC; Altro
ja: コントローラータイプ: デュアルモーターコントローラー; ホールセンサーコントローラー; センサーレスコントローラー; 正弦波 (FOC) コントローラー; 台形波 (矩形波) コントローラー; VESC互換コントローラー; その他
fi: Ohjaintyyppi: Kaksoismoottoriohjain; Hall-anturiohjain; Anturiton ohjain; Siniaalto-ohjain (FOC); Trapetsiohjain (kanttiaalto); VESC-yhteensopiva ohjain; Muu
fr: Type de contrôleur: Contrôleur à double moteur; Contrôleur à capteur à effet Hall; Contrôleur sans capteur; Contrôleur à onde sinusoïdale (FOC); Contrôleur trapézoïdal (onde carrée); Contrôleur compatible VESC; Autre